Minutes et répertoires du notaire Jacques MILLER, 19 mars 1751 - 18 décembre 1771 (étude XVIII)
Archives nationales
Minutes et répertoires du notaire Jacques MILLER (étude XVIII)
19 mars 1751 - 18 décembre 1771
MC/ET/XVIII/323 - MC/ET/XVIII/747, MC/RE/XVIII/12 - MC/RE/XVIII/24/A
Miller, Jacques; Etude XVIII
Archives nationales de France
Minutes et répertoires: la loi 2008-696 du 15 juillet 2008 relative aux archives a fixé à 75 ans à compter de la date de l'acte, ou à 25 ans à compter de la date du décès de l'intéressé si ce délai est plus bref, le délai de communication des minutes et répertoires des notaires; ce délai est porté à 100 ans à compter de la date de l'acte si le document se rapporte à un mineur (code du Patrimoine, articles L213-2, 4e d et 5e).
Autres documents de l'étude (dossiers de clients, comptabilité...): s'agissant d'archives privées, ces documents sont communicables selon les modalités fixées par le déposant ou le donateur.
Certains documents ne sont pas accessibles en raison de leur mauvais état de conservation.
Versement
Accès aux instruments de recherche de tous les notaires de l’étude XVIII
Archives de l'étude XVIII
- Minutes de Jacques MILLER, 1643 - 1771; MC/ET/XVIII/323 - MC/ET/XVIII/747
  - Minutes. 1643 - 1771, MC/ET/XVIII/323
    Informations complémentaires:
    Foi et hommage, aveux et dénombrements, déclarations à terrier et à cens: Chalon, Christophe, 1643, - Vincent, Louis-Henri 1671 - Regnault, Etienne, 1711-1746, - Miller 1758-1771.
    Informations concernant le classement:
    Le niveau inférieur de description, quand il existe, correspond aux minutes d'actes. Toutes les minutes ne sont pas forcément décrites une à une. Les descriptions de ces minutes sont plus ou moins détaillées.
  - Minutes. 1751, 19 mars - juin, 19 mars - juin 1751; MC/ET/XVIII/617
    Toutes les minutes de cet article ont été analysées une à une (ARNO 1751).
    - Constitution., 19 mars 1751; MC/ET/XVIII/617
      Intervenant 1, en première partie:
      Nom, qualité: (M.) Villette, Jean Baptiste.
      Profession: marchand de vin.
      Domicile: Paris.
      Intervenant 2, en deuxième partie:
      Nom, qualité: (Mme ou Mlle) Levieux, Geneieve.
      État civil: mariée.
      Relations: épouse de l'intervenant 1.
      Intervenant 3, en deuxième partie:
      Nom, qualité: (M.) Tertre, Edme (bourgeois de Paris)
      Origine de l'information:
      Base Arno 1751 (base de données migrée: voir contexte dans le Plan d’orientation général - Notaires de Paris, guides thématiques du Minutier).
      Date de révision: 2012
      Date de création de la notice: 2000
      constitution de rente
    - Obligation., 19 mars 1751; MC/ET/XVIII/617
      Nom, qualité: (M.) Boissel, Antoine.
      Profession: charpentier (maître).
      Nom, qualité: (M.) Varnier, Claude.
      Profession: marchand de bois carre pour la provision de Paris.
      Domicile: Paris
      obligation
    - Obligation., 19 mars 1751; MC/ET/XVIII/617
      Nom, qualité: (Mme ou Mlle) Sauvage, Madeleine Louise.
      Nom, qualité: (Mme ou Mlle) Mouton, Helene
    - Quittance., 23 mars 1751; MC/ET/XVIII/617
      Nom, qualité: (M.) Baroy, Benigne Eusebe.
      Profession: trésorier payeur general des rentes de l'hotel de ville.
      Intervenant 2, en première partie:
      Nom, qualité: (Mme ou Mlle) Dezegre, Francoise Nicole.
      Intervenant 4, en deuxième partie:
      Nom, qualité: (Mme ou Mlle) Levieux, Genevieve.
      Relations: épouse de l'intervenant 3
      quittance
    - Cautionnement., 24 mars 1751; MC/ET/XVIII/617
      Nom, qualité: (Mme ou Mlle) Heuvrard, Marie.
      Relations: caution de l'intervenant 2.
      Intervenant 2, indirect:
      Nom, qualité: (M.) Heuvrard, David.
      Profession: commis dans les fermes.
      Domicile: Orleans.
      Nom, qualité: (M.) Alleaume, Jean Louis.
      Profession: fermier des aides.
      Domicile: Orleans, généralité,opithiviers, généralités
      cautionnement
    - Constitution., 24 mars 1751; MC/ET/XVIII/617
      Nom, qualité: (M.) Menassier, Ame Charles.
      Profession: greffier des depots civils au Châtelet.
      Nom, qualité: (Mme ou Mlle) Paradis, Claude Gabrielle.
      Nom, qualité: (M.) Dufresne, Charles Adam (bourgeois de Paris).
    - Cautionnement., 26 mars 1751; MC/ET/XVIII/617
      Nom, qualité: (M.) Saint-Bon de, Louis Armand.
      Profession: chapelain ordinaire de la chapelle du roi.
      Nom, qualité: (M.) Poussepin de Belair, Philippe (prisonnier au temple).
      Profession: capitaine.
      Nom, qualité: (M.) Semele, Jacques.
      Profession: intendant domestique.
    - Alloue., 26 mars 1751; MC/ET/XVIII/617
      Nom, qualité: (M.) Bonnaires, Jean Louis.
      Nom, qualité: (M.) Fetil, Rene Francois.
      Profession: relieur (maître).
      contrat de travail
    - Transport de bail, terres en marais, Paris, hors de la Barriere de la Rue de l'Oursine., 28 mars 1751; MC/ET/XVIII/617
      Nom, qualité: (M.) Bogu, Antoine.
      Profession: jardinier.
      Nom, qualité: (M.) Docteville, Simon.
      Profession: jardinier (maître).
      bail; transport de droits
    - Titre nouvel, rente., 29 mars 1751; MC/ET/XVIII/617
      Nom, qualité: (M.) Vincienne, Laurent.
      Profession: vigneron.
      Domicile: Gouverne.
      Nom, qualité: (Mme ou Mlle) Gouillard, Genevieve.
      Nom, qualité: (M.) Guerin, Alexis Louis.
      Profession: avocat au Parlement.
      Nom, qualité: (M.) Guerin, Francois
    - Quittance., 29 mars 1751; MC/ET/XVIII/617
      Nom, qualité: (M.) Bernon, Gabriel Louis.
      Profession: peintre.
      Nom, qualité: (M.) Bernon, Pierre (bourgeois de Paris)
    - Inventaire après décès de Jean François Brunet., 30 mars 1751; MC/ET/XVIII/617
      Nom, qualité: (M.) Brunet, Jean François (bourgeois de Paris).
      État civil: décédé
      inventaire après décès; Brunet, Jean François
    - Quittance., 30 mars 1751; MC/ET/XVIII/617
      Nom, qualité: (M.) Houstet, Francois Nicolas (bourgeois de Paris).
      Profession: marchand-.
      Nom, qualité: (M.) Delaplace, Charles.
      Profession: marchand-epicier.
    - Procuration., 30 mars 1751; MC/ET/XVIII/617
      Nom, qualité: (M.) Benard, Laurent.
      Profession: maitre des arts de l'universite.
      Nom, qualité: (Mme ou Mlle) Marizy, Marie Reine
      procuration
    - Vente, portion de greffe ancien du baillage civil et criminel, Loches-en-Rourraine., 31 mars 1751; MC/ET/XVIII/617
      Nom, qualité: (M.) Fraguier, Pierre Nicolas Florimond.
      Profession: president de la chambre des comptes.
      Nom, qualité: (M.) Blanchet, Francois (bourgeois de loches)
      acte de vente
    - Succession (reconnaissance)., 31 mars 1751; MC/ET/XVIII/617
      Nom, qualité: (M.) Guillaumot, Bonnaventure.
      État civil: décédé.
      Profession: chef d'echansonnerie domestique.
    - Inventaire après décès de Louis Josse Tristan., 1er avril 1751; MC/ET/XVIII/617
      Nom, qualité: (M.) Tristan, Louis Josse.
      Profession: maître d'hôtel du roi
      inventaire après décès; Tristan, Louis Josse
    - Succession (main-levee)., 1er avril 1751; MC/ET/XVIII/617
      Nom, qualité: (M.) Devaux, Gilles.
      Profession: jure porteur de charbon.
    - Cautionnement., 1er avril 1751; MC/ET/XVIII/617
      Nom, qualité: (M.) Bray, Pierre.
      Profession: architecte expert jure.
      Nom, qualité: (M.) Coustillier, Pierre.
      Profession: pensionnaire du roi.
      Nom, qualité: (M.) Halle, Noel.
      Profession: peintre du roi.
    - Constitution., 1er avril 1751; MC/ET/XVIII/617
      Domicile: Boulogne-Pres-Paris.
      Nom, qualité: (Mme ou Mlle) Charuel, Jeanne.
    - Inventaire après décès de Nicolas François Briot., 2 avril 1751; MC/ET/XVIII/617
      Nom, qualité: (M.) Briot, Nicolas François.
      Profession: cordonnier.
      inventaire après décès; Briot, Nicolas François
    - Desistement de plainte., 2 avril 1751; MC/ET/XVIII/617
      Nom, qualité: (Mme ou Mlle) Roger, Claude Julie.
      Profession: marchande-grainiere.
      Nom, qualité: (M.) Faligan, Adrien.
      Profession: etudiant en medecine.
      Nom, qualité: (M.) Paysant Dubourg, Francois.
    - Obligation., 5 avril 1751; MC/ET/XVIII/617
      Nom, qualité: (M.) Arnoult, Pierre.
      Domicile: Bougival.
      Nom, qualité: (M.) Olivier, Mathurin Alexandre.
      Profession: fruitier oranger.
    - Succession (délivrance de legs)., 5 avril 1751; MC/ET/XVIII/617
      Nom, qualité: (M.) Caronnet, Germain.
      Profession: marchand-fripier.
      Nom, qualité: (Mme ou Mlle) Riviere, Marie Suzanne.
      État civil: décédée.
      Relations: épouse de l'intervenant 1
      délivrance de legs
    - Testament depose., 5 avril 1751; MC/ET/XVIII/617
      Nom, qualité: (Mme ou Mlle) Cusson de Ballincourt, Elisabeth.
      Relations: épouse de l'intervenant 2.
      Nom, qualité: (M.) Payresobe, Etienne (bourgeois de Paris)
      testament
    - Retrocession., 5 avril 1751; MC/ET/XVIII/617
      Nom, qualité: (M.) Lecoq, Jacques Julien.
      Profession: journalir.
      Nom, qualité: (Mme ou Mlle) Deseine, Marie Marguerite.
      Nom, qualité: (Mme ou Mlle) Lefranc, Marie Madeleine.
      État civil: veuve.
      Relations: veuve de l'intervenant 4.
      Intervenant 4, indirect:
      Nom, qualité: (M.) Lordelot, Benigne Guy.
    - Mariage., 6 avril 1751; MC/ET/XVIII/617
      Nom, qualité: (M.) Lupette, Francois Nicolas.
      Domicile: Guise.
      Nom, qualité: (Mme ou Mlle) Rousseau, Marie Marguerite.
      Domicile: Saint-Germain-en-Laye
      contrat de mariage
    - Inventaire après décès de Marie-Madeleine Glot, veuve de Jean Jalran., 7 avril 1751; MC/ET/XVIII/617
      Nom, qualité: (Mme ou Mlle) Glot, Marie-Madeleine.
      Relations: veuve de l'intervenant 2.
      Nom, qualité: (M.) Jalran, Pierre.
      Profession: sergent aux gardes françaises.
      inventaire après décès; Jalran, Pierre; Glot, Marie-Madeleine
    - Bail, maison, Paris, rue de Grenelle., 7 avril 1751; MC/ET/XVIII/617
      Nom, qualité: (Mme ou Mlle) Aubin, Marie Florence.
      Nom, qualité: (M.) Leroux, Thomas.
      Profession: chaudronnier (compagnon).
      Domicile: Saint-Germain-en-Laye.
      Nom, qualité: (M.) Rezillot, Jean Baptiste.
      Profession: marchand de biere.
      Nom, qualité: (Mme ou Mlle) Carre, Marie Catherine Gabrielle.
      bail
    - Inventaire après décès de Louis Charles Bellavoine., 7 avril 1751; MC/ET/XVIII/617
      Nom, qualité: (M.) Bellavoine, Louis Charles.
      inventaire après décès; Bellavoine, Louis Charles
    - Obligation., 7 avril 1751; MC/ET/XVIII/617
      Nom, qualité: (M.) Jouvancy, Pierre.
      Profession: marchand de vin,hotelier.
      Domicile: Claye.
      Nom, qualité: (M.) Desroches, Etienne.
      Profession: procureur au Parlement.
    - Obligation., 7 avril 1751; MC/ET/XVIII/617
      Nom, qualité: (M.) Delaulne, Jean Baptiste.
      Profession: diacre beneficier.
      Domicile: Saint-Omer, cathedrale.
      Nom, qualité: (M.) Leclercq, Jacques Sulpice.
      Profession: aubergiste.
      Nom, qualité: (Mme ou Mlle) Brisson, Anne.
      Relations: épouse de l'intervenant 2
    - Procuration., 7 avril 1751; MC/ET/XVIII/617
      Nom, qualité: (M.) Forget, Germain.
      Profession: marchand.
      Domicile: Aix-la-Chapelle.
      Nom, qualité: (M.) Forget, Francois.
      Profession: professeur d'universite.
    - Constitution., 7 avril 1751; MC/ET/XVIII/617
      Nom, qualité: (M.) Forget, Germain Jacques.
    - Traite d'office, off-jure controleur vendeur de volaille, Paris., 8 avril 1751; MC/ET/XVIII/617
      Nom, qualité: (M.) Saint-Leu de, Antoine.
      Profession: officier jure contrôleur vendeur de volaille.
      Nom, qualité: (M.) Riquier, Antoine.
      Profession: marchand-bonnetier.
    - Quittance., 8 avril 1751; MC/ET/XVIII/617
      Nom, qualité: (Mme ou Mlle) Barbin, Francoise Jeanne.
      Nom, qualité: (M.) Deline, Elie.
      Profession: huissier commissaire priseur Châtelet.
      Nom, qualité: (M.) Simon, Pierre Germain.
      Profession: chef d'echansonnerie de la reine.
    - Procuration., 8 avril 1751; MC/ET/XVIII/617
      Nom, qualité: (Mme ou Mlle) Lesourd, Marguerite.
      Nom, qualité: (M.) Vaury, Charles.
      Nom, qualité: (M.) Vaury, Honore.
      Profession: greffier au Parlement.
    - Inventaire après décès de Pierre Pigeollot., 8 avril 1751; MC/ET/XVIII/617
      Nom, qualité: (M.) Pigeollot, Pierre (bourgeois de Paris).
      inventaire après décès; Pigeollot, Pierre
    - Bail, boutique, dependances., 13 avril 1751; MC/ET/XVIII/617
      Nom, qualité: (M.) Faucon, Innocent.
      Profession: pottier de terre (maître).
      Nom, qualité: (Mme ou Mlle) Guillemin, Jeanne.
      Nom, qualité: (Mme ou Mlle) Maillet, Catherine.
      Nom, qualité: (M.) Lassere, Jean.
    - Testament., 13 avril 1751; MC/ET/XVIII/617
      Nom, qualité: (Mme ou Mlle) Larchevesque, Madeleine.
      Nom, qualité: (M.) Henry, Denis.
    - Vente, terre, Ligniere., 13 avril 1751; MC/ET/XVIII/617
      Nom, qualité: (M.) Moinson, Jean.
      Domicile: Clichy Proche Paris.
      Nom, qualité: (M.) Maneaux, Philippe
    - Succession (quittance)., 14 avril 1751; MC/ET/XVIII/617
      Profession: maitre d'hotel ordinaire du roi
    - Transaction., 15 avril 1751; MC/ET/XVIII/617
      Nom, qualité: (M.) Deaudet, Jean.
      Profession: prieur titulaire.
      Domicile: Saint-Christophe-en-Touraine, prieure.
      Nom, qualité: (M.) Gondouin D'Etourdiere, Bruno.
      Profession: lieutenant à la ctie-cent bas officiers.
      Domicile: Valence
      accord
    - Titre nouvel, maison, Poissy., 15 avril 1751; MC/ET/XVIII/617
      Nom, qualité: (M.) Clouet, Gabriel.
      Profession: marchand-pottier d'etain (maître).
      Nom, qualité: (Mme ou Mlle) Poulaillier, Marie Madeleine Helene.
      Nom: (personne morale) Egl-Nd-De Poissy.
      Domicile: Poissy
    - Mariage., 16 avril 1751; MC/ET/XVIII/617
      Nom, qualité: (M.) Renel, Jean Simon Guillaume.
      Nom, qualité: (Mme ou Mlle) Desbureaux, Marie Anne Antoinette
    - Procuration., 16 avril 1751; MC/ET/XVIII/617
      Nom, qualité: (Mme ou Mlle) David, Francoise.
      Nom, qualité: (M.) Briot, Nicolas Francois.
      Nom, qualité: (M.) Brunet, Jean (bourgeois de Paris)
    - Quittance., 16 avril 1751; MC/ET/XVIII/617
      Nom, qualité: (M.) Dorgebray, Jean Francois.
      Profession: tourneur (compagnon).
      Nom, qualité: (Mme ou Mlle) Mongery, Marie Louise.
      Nom, qualité: (Mme ou Mlle) Dorgebray, Marie Catherine.
      Domicile: Bois-Guillaume(le), par-Rierville
    - Vente, metairie de la huzardiere, Souille, huzardiere(la)., 17 avril 1751; MC/ET/XVIII/617
      Nom, qualité: (Mme ou Mlle) Pissot, Madeleine Anne.
      Nom, qualité: (M.) Boullier, Francois.
      Profession: greffier en chef de l'election.
      Domicile: Mans(le).
      Nom, qualité: (Mme ou Mlle) Garnier, Marie Julienne.
    - Cautionnement., 18 avril 1751; MC/ET/XVIII/617
      Nom, qualité: (M.) Berbirotte, Hugues Antoine (bourgeois de Paris).
      Nom, qualité: (M.) Lelorin, Louis.
      Profession: commis aux exercices.
      Domicile: Senlis.
      Nom, qualité: (M.) Godde, Nicolas.
      Domicile: Paris, généralité
    - Testament depose., 19 avril 1751; MC/ET/XVIII/617
    - Main-levee., 19 avril 1751; MC/ET/XVIII/617
      Nom, qualité: (Mme ou Mlle) Burluraux, Anne.
      Nom, qualité: (M.) Boudin, Pierre Guillaume.
      Profession: marchand-mercier.
    - Transport., 19 avril 1751; MC/ET/XVIII/617
      Nom, qualité: (M.) Jassaud de, Marie Anne.
      Nom, qualité: (Mme ou Mlle) Jassaud de, Charlotte Elisabeth.
      Nom, qualité: (Mme ou Mlle) Fougeret, Marie Francoise.
      Nom, qualité: (M.) Tribolet, Francois.
      Profession: secrétaire du roi.
      transport de droits
    - Substitution., 19 avril 1751; MC/ET/XVIII/617
      Nom, qualité: (M.) Morage, Claude.
      Profession: perruquier (maître).
      Nom, qualité: (Mme ou Mlle) Buvat, Marie Jeanne.
      Nom, qualité: (personne morale) Morage(enfants).
      Relations: enfants de l'intervenant 4.
      Nom, qualité: (M.) Morage, Claude Antoine.
      Profession: perruquier.
    - Quittance., 20 avril 1751; MC/ET/XVIII/617
      Nom, qualité: (M.) Raudouin, Florent Gilles Etienne.
      Profession: clerc tonsure.
      Nom, qualité: (M.) Chenu, Jean Gabriel.
      Domicile: Damery.
      Nom, qualité: (M.) Billard, Jean Claude.
      Domicile: Damery
    - Procuration déposee., 21 avril 1751; MC/ET/XVIII/617
      Nom, qualité: (Mme ou Mlle) Toulliez, Marie Jeanne.
      Nom, qualité: (M.) Bigot de Liegeois, Jean Henri.
      Profession: officier d'artillerie.
      Domicile: Saint-Martin-de-Re.
    - Bail, appartement, Paris, rue de la Harpe., 21 avril 1751; MC/ET/XVIII/617
      Nom, qualité: (M.) Cosnier, Louis Jerome.
      Profession: docteur regent en medecine.
      Nom, qualité: (M.) Regnault, Etienne.
      Profession: notaire au Châtelet.
    - Bail de privilege, pri-me-menuisier, Paris., 22 avril 1751; MC/ET/XVIII/617
      Nom, qualité: (Mme ou Mlle) Legagneur, Marie Marthe.
      Nom, qualité: (M.) Roger, Antoine.
      Profession: menuisier (maître).
      Nom, qualité: (M.) Legrand, Jean Francois.
      Profession: menuisier.
    - Succession (renonciation)., 22 avril 1751; MC/ET/XVIII/617
      renonciation
    - Constitution., 23 avril 1751; MC/ET/XVIII/617
      Nom, qualité: (M.) Cazin, Nicolas.
      Profession: charron.
      Domicile: Anthony.
      Nom, qualité: (Mme ou Mlle) Paulet, Marie Barbe.
      Nom, qualité: (M.) Gautier, Francois.
      Domicile: Anthony
    - Desistement de bail, pri-me-barbier perruquier, Paris., 23 avril 1751; MC/ET/XVIII/617
      Nom, qualité: (Mme ou Mlle) Gaillier, Marie Anne.
      Nom, qualité: (M.) Larivoire, Jean.
      Profession: barbier perruquier (maître).
      Nom, qualité: (M.) Caron, Vincent.
    - Procuration., 23 avril 1751; MC/ET/XVIII/617
      Nom, qualité: (M.) Dufour, Antoine (bourgeois de Paris).
      Nom, qualité: (M.) Verthier Dit Lacotte, Gaspard (bourgeois de Paris)
    - Bail de privilege, pri-me-marbrier perruquier, Paris., 23 avril 1751; MC/ET/XVIII/617
      Nom, qualité: (M.) Chevallier, Jacques Michel.
    - Transport., 24 avril 1751; MC/ET/XVIII/617
      Nom, qualité: (M.) Letordeur, Jacques (bourgeois de Paris).
      Profession: architecte jure expert.
      Nom, qualité: (M.) Babille de Marsaneix, Louis.
    - Inventaire après décès de Pierre Jean Folignier., 24 avril 1751; MC/ET/XVIII/617
      Nom, qualité: (M.) Folignier, Pierre Jean.
      Profession: marchand-parcheminier.
      inventaire après décès; Folignier, Pierre Jean
    - Notoriete apres décès., 25 avril 1751; MC/ET/XVIII/617
      Nom, qualité: (Mme ou Mlle) Bernon, Marie Anne.
      Nom, qualité: (M.) Meschin, Jeremie.
      Profession: capitaine de vaisseau.
      Domicile: Rochefort
      notoriété
    - Constitution., 26 avril 1751; MC/ET/XVIII/617
      Nom, qualité: (Mme ou Mlle) Larsonneur, Jeanne.
      Nom, qualité: (M.) Prieur, Jean.
      Profession: boulanger.
      Nom, qualité: (Mme ou Mlle) Quillet, Jeanne.
      Nom, qualité: (M.) Gallois, Nicolas.
      Profession: marchand de chevaux.
    - Bail, maison, Paris, rue de la Heaumerie., 27 avril 1751; MC/ET/XVIII/617
      Nom, qualité: (M.) Regnault, Pierre.
      Profession: procureur au Châtelet.
      Nom, qualité: (Mme ou Mlle) Domino, Louise.
      Nom, qualité: (M.) Fouquet, Jean Baptiste.
      Profession: corroyeur (maître).
    - Ratification., 27 avril 1751; MC/ET/XVIII/617
      Nom, qualité: (Mme ou Mlle) Glosse, Marie.
      Nom, qualité: (M.) Grisel, Jean.
      Profession: manouvrier.
      Domicile: Echelle-Pres-Charleville-en-Champagne(l').
      Nom, qualité: (M.) Marquis, Pierre Jean Baptiste.
      Profession: marchand-boucher.
      ratification
    - Testament., 28 avril 1751; MC/ET/XVIII/617
      Nom, qualité: (Mme ou Mlle) Gallet, Louise.
      Nom, qualité: (M.) Senneterre, Pierre.
      Profession: vitrier (maître).
    - Donation., 29 avril 1751; MC/ET/XVIII/617
      Nom, qualité: (Mme ou Mlle) Trouet, Catherine.
      Nom, qualité: (M.) Thurant, Edme (bourgeois de Paris)
      donation
    - Succession (dépôt de pieces)., 29 avril 1751; MC/ET/XVIII/617
      Nom, qualité: (M.) Magnien, Pierre.
      Profession: procureur syndic.
      Domicile: Nuits
      dépôt de pièces
    - Procuration., 29 avril 1751; MC/ET/XVIII/617
      Nom, qualité: (M.) Merillon, Francois.
      Profession: charcutier (maître).
      Nom, qualité: (M.) Merillon, Antoine.
    - Vente, forge, Beauclair., 29 avril 1751; MC/ET/XVIII/617
      Nom, qualité: (M.) Buisson, Francois.
      Profession: maitre de forge.
      Domicile: Chehery.
      Nom, qualité: (M.) Buisson, Dominique Francois.
      Domicile: Stenay-en-Champagne
    - Quittance., 30 avril 1751; MC/ET/XVIII/617
      Nom, qualité: (M.) Delaroche, Louis.
      Nom, qualité: (Mme ou Mlle) Collin de Morambes, Antoinette Louise
    - Succession (partage)., 30 avril 1751; MC/ET/XVIII/617
      Nom, qualité: (Mme ou Mlle) Lebert, Marie Francoise.
      État civil: décédée
      partage
    - Arrete de compte., 30 avril 1751; MC/ET/XVIII/617
      Nom, qualité: (M.) Lemee, Jean.
      Nom, qualité: (personne morale) Lebert (hoirs).
      Relations: héritiers de l'intervenant 3.
      Intervenant 3, indirect:
    - Transaction., 1er mai 1751; MC/ET/XVIII/617
      Nom, qualité: (M.) Delattre, Jean.
      Profession: marchand-fabriquant de galons (maître).
      Nom, qualité: (Mme ou Mlle) Regnoult, Marie Jeanne.
      Nom, qualité: (M.) Sonnier, Charles.
      Profession: tablettier.
      Domicile: Meru Pres Beauvais
    - Ratification., 1er mai 1751; MC/ET/XVIII/617
      Nom, qualité: (Mme ou Mlle) Topinard, Marie.
      Nom, qualité: (M.) Roger, Claude.
    - Retrocession., 2 mai 1751; MC/ET/XVIII/617
      Nom, qualité: (M.) Hunout, Pierre.
      Profession: couvreur (maître).
      Nom, qualité: (Mme ou Mlle) Duval, Marie Catherine.
      Relations: veuve de l'intervenant 3.
      Nom, qualité: (M.) Hunout, Jacques.
    - Mariage., 2 mai 1751; MC/ET/XVIII/617
      Nom, qualité: (M.) Lebrasseur, Nicolas.
      Profession: horloger (compagnon).
      Nom, qualité: (Mme ou Mlle) Nutal, Marie Anne
    - Notoriete apres décès., 2 mai 1751; MC/ET/XVIII/617
      Nom, qualité: (Mme ou Mlle) Peuillet, Marie.
      Nom, qualité: (M.) Crepeau, Nicolas.
      Profession: officier porteur de sel.
    - Succession (partage)., 4 mai 1751; MC/ET/XVIII/617
      Nom, qualité: (M.) Regnier, Claude Martial.
      Profession: conseiller en la cour des monnaies.
    - Bail, maison, Paris, rue de la Grande Truanderie., 4 mai 1751; MC/ET/XVIII/617
      Nom, qualité: (M.) Bucquet, Antoine Joseph.
      Nom, qualité: (M.) Lebrun, Guillaume.
      Profession: fruitier.
      Nom, qualité: (Mme ou Mlle) Reaux, Catherine.
    - Sous-bail, appartement, Paris, rue Sainte Anne., 5 mai 1751; MC/ET/XVIII/617
      Nom, qualité: (M.) Dandrieu, Nicolas.
      Profession: marchand-orfevre.
      Nom, qualité: (Mme ou Mlle) Chaperon, Veronique.
      Nom, qualité: (Mme ou Mlle) Guimier, Catherine.
      Relations: épouse de l'intervenant 4.
      Nom, qualité: (M.) Cormeil, Germain.
      Profession: marchand- de ble.
    - Obligation., 5 mai 1751; MC/ET/XVIII/617
      Domicile: Beauclair.
      Nom, qualité: (M.) Bigot, Pierre Florent.
    - Bail, maison, Paris, rue Sainte Anne., 5 mai 1751; MC/ET/XVIII/617
      Nom, qualité: (M.) Regnouf, Louis Simon.
    - Mariage., 6 mai 1751; MC/ET/XVIII/617
      Nom, qualité: (M.) Malbranche, Francois Julien.
      Profession: cotonier (maître).
      Nom, qualité: (Mme ou Mlle) Lesassier, Francoise Elisabeth
    - Quittance au roi., 6 mai 1751; MC/ET/XVIII/617
      Nom, qualité: (M.) Leboultz, Francois.
      Profession: capitaine de cavalerie.
    - Procuration déposee., 6 mai 1751; MC/ET/XVIII/617
      Nom, qualité: (M.) Guillain, Nicolas.
      Profession: confiseur.